最高法院刑事判決　　　　　　　　　　　110年度台上字第1號
上　訴　人　王俊南





上列上訴人因違反槍砲彈藥刀械管制條例案件，不服臺灣高等法
院高雄分院中華民國109 年2 月11日第二審判決（108 年度上訴
字第1387號，起訴案號：臺灣高雄地方檢察署107 年度偵字第11
401 號），提起上訴，本院判決如下：
    主  文
上訴駁回。
    理  由
一、按刑事訴訟法第377 條規定，上訴於第三審法院，非以判決
    違背法令為理由，不得為之。是提起第三審上訴，應以原判
    決違背法令為理由，係屬法定要件。如果上訴理由書狀並未
    依據卷內訴訟資料，具體指摘原判決不適用何種法則或如何
    適用不當，或所指摘原判決違法情事，顯與法律規定得為第
    三審上訴理由之違法情形，不相適合時，均應認其上訴為不
    合法律上之程式，予以駁回。本件原判決認定上訴人王俊南
    有其事實欄所載之非法持有可發射子彈具有殺傷力之槍枝、
    子彈犯行，因而維持第一審關於依刑法上想像競合規定從一
    重論上訴人犯行為時槍砲彈藥刀械管制條例第8 條第4 項之
    未經許可，持有可發射子彈具有殺傷力之改造槍枝罪，累犯
    ，處有期徒刑4 年，併科罰金新臺幣（下同）10萬元，並諭
    知相關沒收及罰金如易服勞役折算標準之部分判決，駁回上
    訴人就此在第二審之上訴。已詳細敘述所憑之證據及取捨、
    認定之理由。所為論斷，俱有卷存證據資料可資覆按，並無
    採證認事違背經驗法則、論理法則，亦無量刑職權之行使有
    濫用，或其他違背法令之情形。
二、上訴意旨乃謂：原審論其所犯違反槍砲彈藥刀械管制條例罪
    部分成立累犯，惟其前次所犯上開條例之罪，早於民國92年
    4 月21日即判決確定，距本案犯罪時間已間隔16年餘，原審
    竟仍論其構成累犯，自有判決適用法則不當之違誤（另上訴
    人所犯殺人未遂部分未據其上訴，附予敘明）。
三、惟查：刑法上累犯罪之成立，以前案受徒刑之執行完畢，或
    一部之執行而赦免後，5 年內故意再犯有期徒刑以上之罪為
    條件。此所稱「5 年內」，並非以前案之發生時間或判決確
    定日期為起算點。本件上訴人前㈠、於89年間，因竊盜案件
    ，經臺灣新北地方法院（下稱新北地院）判處有期徒刑7 月
    確定；㈡、於89年間，因施用毒品案件，經新北地院判處有
    期徒刑4 月確定；㈢、於89年間，因強盜案件，經臺灣高等
    法院判處有期徒刑7 年2 月確定（嗣經本院以91年度台上字
    第2857號〈原判決誤載為2854號〉判決以上訴人之上訴不合
    法律程式駁回其在第三審上訴）；㈣、於90年間，因贓物案
    件，經新北地院判處有期徒刑6 月確定；㈤、於90年間，因
    違反槍砲彈藥刀械管制條例案件，經原審法院判處有期徒刑
    5 年4 月，併科罰金5 萬元確定；㈥、於91年間，因竊盜案
    件，經新北地院判處有期徒刑8 月確定。其所犯上開各罪之
    有期徒刑部分嗣經裁定減刑及定應執行有期徒刑12年8 月確
    定，經接續執行後，於99年11月9 日縮短刑期假釋出監，迄
    103 年5 月31日保護管束期滿假釋未經撤銷視為執行完畢等
    情，有上訴人之臺灣高等法院被告前案紀錄表可稽（見原審
    卷第67至76頁）。原審基此於考量司法院釋字第775 號解釋
    意旨後，於判決理由肆、六內說明上訴人所犯違反槍砲彈藥
    刀械管制條例罪部分應成立累犯，並加重其刑。經核於法並
    無違誤。此部分上訴意旨及其餘空言指稱其曾提供改造槍枝
    地下兵工廠情資予警方參考，應符合上開條例第18條第4 項
    所稱「因而防止重大危害治安事件之發生」之減刑要件，又
    原審維持第一審量處之刑期過重等語。或係就原判決已說明
    事項及屬原審量刑職權之適法行使，持憑己見，而為爭執，
    或未具體指摘原判決有何違法或不當，與法律規定得為第三
    審上訴理由之違法情形，不相適合。其上訴不合法律上之程
    式，應予駁回。
據上論結，應依刑事訴訟法第395 條前段，判決如主文。
中    華    民    國   110    年    1     月    20    日
                刑事第六庭審判長法  官  林  立  華  
                                法  官  林  瑞  斌  
                                法  官  楊  真  明  
                                法  官  李  麗  珠  
                                法  官  謝  靜  恒  
本件正本證明與原本無異
                                  書記官
中    華    民    國   110    年    1     月    25    日